臺灣士林地方法院民事裁定
110年度消債清字第71號
債  務  人  簡宏仁  
代  理  人  詹素芬律師(法扶律師)
上列債務人聲請清算事件，本院裁定如下：
    主  文
債務人簡宏仁自中華民國一百一十一年七月十九日十七時起開始
清算程序。
命司法事務官進行本件清算程序。
    理  由
一、按債務人不能清償債務或有不能清償之虞者，於法院裁定開
    始更生程序或許可和解或宣告破產前，得依消債條例所定清
    算程序，向法院聲請清算，此觀消費者債務清理條例（下稱
    消債條例）第3條、第80條規定自明。又法院開始清算程序
    之裁定，應載明其年、月、日、時，並即時發生效力；法院
    裁定開始更生或清算程序後，得命司法事務官進行更生或清
    算程序；必要時得選任律師、會計師或其他適當之自然人或
    法人一人為監督人或管理人，消債條例第83條第1項、第16
    條第1項亦各有明文。
二、聲請意旨略以：伊有不能清償債務情事，前已與最大債權金
    融機構聲請協商，惟前置協商不成立。又伊未經法院裁定開
    始更生程序或許可和解或宣告破產，爰依法聲請清算等語。
三、經查，債務人所主張之上開事實，有債務人民國107、108、
    109年度綜合所得稅各類所得資料清單及全國財產稅總歸戶
    財產查詢清單（見本院卷一第18至32、156至162頁）、勞工
    保險被保險人投保資料表（見本院卷一第34至36、144、145
    頁）、前置協商不成立通知書（見本院卷一第38頁）、財團
    法人金融聯合徵信中心當事人綜合信用報告之協商前置專用
    債權人清冊（見本院卷一第44至48頁）、全戶戶籍謄本（見
    本院卷一第154頁）、中華民國人壽保險商業同業公會保險
    業通報作業資訊系統資料查詢結果表（見本院卷一第165至1
    68頁）、存摺明細（見本院卷二第18至72頁）、財政部臺北
    國稅局遺產稅逾核課期間證明書（見本院卷二第73至84頁）
    可稽，堪信為真實。參酌債務人現年60歲（見本院卷一第15
    4頁），目前無業，每月尚需與兄弟姊妹共同扶養母親（見
    本院卷一第17頁）。又債務人名下固有全球人壽保險股份有
    限公司保單解約金新臺幣（下同）4萬1,450元（見本院卷二
    第15頁），及與其他繼承人公同共有新北市三峽區土地51筆
    【依債務人應繼分576分之1計算其公同共有權利價值約為9
    萬9,806元（計算式：5,748萬8,000元×1/576＝9萬9,806元，
    元以下四捨五入）】，然依債務人陳報之債務總額已達311
    萬7,082元（見本院卷一第42、43頁）觀之，足認債務人之
    財產、勞力、信用確不能清償全部債務。此外，復查無消債
    條例第6條第3項、第8條或第82條第2項所定駁回清算聲請之
    事由，是債務人聲請清算，應屬有據。爰依首揭規定，裁定
    開始本件清算程序，並命司法事務官進行本件清算程序。
四、爰裁定如主文。
中　　華　　民　　國　　111 　年　　 7　　月　　19　　日
                  民事第一庭  法  官  黃筠雅
以上正本係照原本作成。
本件裁定不得抗告。
中　　華　　民　　國　　111 　年　　7 　　月　　20　　日
                              書記官  陳芝箖